臺灣嘉義地方法院民事判決
110年度嘉小字第692號
原      告  林俊文  

訴訟代理人  廖珮卿  
被      告  吳進堂  

上列當事人間請求損害賠償事件，本院於民國110年12月15日言
詞辯論終結，判決如下：
    主      文
原告之訴駁回。
訴訟費用新臺幣1,000元由原告負擔。
    事實及理由
一、原告主張：民國109年1月6日當時，原告為被告僱請的司機
    ，原告依被告指示駕駛車牌號碼000-00號之營業曳引車（下
    稱系爭車輛）載運木頭，於當日下午15時55分許，行經高雄
    市○○區○○○路000號前，遭員警要求系爭車輛至吉祥地磅過磅
    ，原告以通訊軟體LINE去電被告詢問應該如何處理，被告告
    知原告不要上磅，罰單會由被告處理等語，原告因而未上磅
    ，而遭員警以「汽車裝載貨物行經設有地磅處所5公里內路
    段，未依號誌指示過磅」之違規情事，製開舉發違反道路交
    通管理事件通知單，其後原告收到雲林監理站所開立之雲監
    裁字第72-B00000000號裁決書裁處原告罰鍰新臺幣（下同）
    90,000元，並記違規點數2點（下稱系爭罰單），原告收到
    系爭罰單後交給被告，然被告都未繳納罰單，爰請求被告依
    當時之承諾賠償原告90,000元。並聲明：被告應給付原告90
    ,000元。
二、被告則以：原告也不算專職，是有工作才叫原告來工作，原
    告曾為被告工作不到半年。109年1月6日當天原告有打給被
    告說員警叫原告上磅，被告沒有跟原告說不要過磅，而是說
    不能在那裡迴轉，因為地磅站跟車向不是順向，一定要迴轉
    ，被告在電話中跟原告說去前面有紅綠燈處迴轉，但原告不
    去前面迴轉而拿到罰單，這跟被告無關；當時載送的木頭還
    沒有過磅，根本不知道有無超載等語，資為抗辯。並聲明：
    原告之訴駁回。
三、得心證之理由：
（一）查原告於上開時地駕駛系爭車輛載運木頭拒絕過磅，遭員
      警以「汽車裝載貨物行經設有地磅處所5公里內路段，未
      依號誌指示過磅」之違規情事，依法製開舉發違反道路交
      通管理事件通知單。原告不服上開舉發，於109年1月20日
      提出陳述，雲林監理站於同年月30日以嘉監雲站字第1090
      019495號函請舉發機關查證，舉發機關於同年2月5日以高
      市警林分交字第10970246400號函復「…違規事實明確…」
      ，雲林監理站復於同年月11日以嘉監雲站字第1090019362
      號函復原告，俟原告逾期仍未辦理結案，雲林監理站於10
      9年9月28日逕行開立系爭罰單並完成送達程序；原告仍不
      服，提起行政訴訟，經臺灣雲林地方法院以109年度交字
      第57號行政訴訟判決駁回原告之訴確定在案（下稱系爭行
      政訴訟確定判決）等情，為兩造所不爭，此有原告提出之
      舉發違反道路交通管理事件通知單，並有上開行政訴訟判
      決在卷可佐，另經本院調取上開行政訴訟事件全卷核閱屬
      實，應堪信實。
（二）按當事人主張有利於己之事實者，就其事實有舉證之責任
      ，民事訴訟法第277條本文定有明文。又民事訴訟如係由
      原告主張權利者，應先由原告負舉證之責，若原告先不能
      舉證，以證實自己主張之事實為真實，則被告就其抗辯事
      實即不能舉證，或其所舉證據尚有疪累，亦應駁回原告之
      請求。本件原告主張於遭員警要求過磅之時，被告在電話
      中有要求原告不要上磅，並承諾罰單由被告處理一節，為
      被告所否認，依上開說明，自應由原告就前開事實負舉證
      責任。經查：
　　1.本件經本院當庭勘驗系爭行政訴訟確定判決卷內所附員警
      身上密錄器之光碟，原告於遭員警攔下要求過磅，迄至開
      立舉發通知單之過程中，原告固持續以行動電話與他人對
      話，並向員警辯稱迴轉危險等語，然過程中並未聽聞原告
      提及被告要求原告拒絕上磅一事，此有本院勘驗筆錄附卷
      可佐（見本院卷第112、113頁）。
　　2.次查，原告雖提出其與木材行老闆及司機之錄音光碟為證
      ，然被告既堅詞否認有對原告承諾拒絕上磅後由被告負責
      處理罰單一節，則上開錄音既為原告與他人間之對話，實
      不足以作為被告在與原告之通話過程中是否有做此承諾之
      證明。
　　3.從而，原告就被告有承諾拒絕上磅所生之罰單由被告負責
      繳納一節，並未舉證以實其說，原告請求被告依其承諾賠
      償系爭罰單之90,000元，即非有據。
四、綜上所述，原告請求被告給付90,000元，為無理由，應予駁
    回。
五、本件事證已臻明確，兩造其餘攻擊防禦方法及所援用之證據
    ，經本院斟酌後，核與判決結果不生影響，爰不逐一論述，
    附此敘明。
六、訴訟費用負擔之依據：民事訴訟法第78條。又本件應適用小
    額訴訟程序，依民事訴訟法第436條之19第1項規定，法院為
    訴訟費用之裁判時，併確定訴訟費用額為1,000元。　
中　　華　　民　　國　　110 　年　　12　　月　　23　　日
                  臺灣嘉義地方法院嘉義簡易庭
　　　　　　　　　                法  官  陳寶貴
以上正本係照原本作成。
如對本判決上訴，須於判決送達後20日內向本庭（嘉義市○○路00
0○0號）提出上訴狀（均須按他造當事人之人數附繕本）。如委
任律師提起上訴者，應一併繳納上訴審裁判費。
民事訴訟法第436條之24第2項規定：對小額程序之第一審裁判之
上訴或抗告，非以其違背法令為理由，不得為之。
中　　華　　民　　國　　110 　年　　12　　月　　23　　日
                                  書記官  江靜盈